臺中高等行政法院判決
111年度交上字第65號
上  訴  人  林邦彥                                    

被 上訴 人  臺中市交通事件裁決處

代  表  人  黃士哲              
上列當事人間交通裁決事件，上訴人對於中華民國111年5月25日
臺灣臺中地方法院110年度交字第489號行政訴訟判決，提起上訴
，本院判決如下：
　　主  文
一、上訴駁回。
二、上訴審訴訟費用新臺幣750元由上訴人負擔。
    事實及理由
一、緣上訴人林邦彥於民國110年8月24日18時38分許，駕駛車牌
    號碼000-000號普通重型機車(下稱系爭機車），行經臺中市
    ○區三民路與林森路口，因「未依兩段式左轉」之違規行為
    ，為臺中市政府警察第一分局（下稱舉發機關）員警認上訴
    人違反道路交通管理處罰條例（下稱道交條例）第48條第1
    項第2款規定，對上訴人掣開第GU0557147號舉發違反道路交
    通管理事件通知單（下稱違規通知單）。嗣經上訴人到案聽
    候裁決，被上訴人臺中市交通事件裁決處於110年10月20日
    以中市裁字第68-GU0557147號裁決書（下稱原處分），依道
    交條例第48條第1項第2款、第63條第1項第1款及違反道路交
    通管理事件統一裁罰基準表（下稱裁罰基準表）之規定，裁
    處上訴人罰鍰新臺幣（下同）600元，並記違規點數1點。上
    訴人不服，提起行政訴訟，經臺灣臺中地方法院（下稱原審
    法院）110年度交字第489號行政訴訟判決（下稱原審判決）
    駁回。上訴人猶未甘服，遂提起本件上訴。
二、上訴人起訴之主張及聲明、原審判決關於證據取捨、認定事
    實及適用法規之論據，均詳如原審判決所載。
三、上訴意旨略以：
　㈠原審判決以原處分並無違法，駁回上訴人之訴，惟上訴人當
    時在林森路並沒有要左轉到三民路，而是因為要看對面角店
    之招租廣告才在林森路紅燈，三民路綠燈時，依綠燈方向沿
    斑馬線慢速騎行跨越林森路口至對面角店前，於看完招租廣
    告後，在林森路綠燈時再依綠燈方向沿斑馬線慢速騎行跨越
    三民路往對面之林森醫院前，但只過了三民路之中線便見到
    員警指示上訴人停至路旁，員警認上訴人「未依兩段式左轉
    」開立罰單。該舉發員警將上訴人分別兩次跨越道路之行為
    湊合起來認為上訴人「未依兩段式左轉」是不正確的。上訴
    人在本件中之行車途徑可從員警之密錄器錄影圖片得到證明
    ，確實與通常違規之「未依兩段式左轉」行車途徑有所不同
    。「未依兩段式左轉」之行車途徑係在綠燈時向前行至十字
    路口後，從右外車道直接左轉進入垂直方向道路之車道，此
    行為可能會與同方向之內側車道車輛發生碰撞，亦可能會與
    對向車道來車發生碰撞，非常危險，法規中規定四車道之路
    口應該要兩段式左轉以避免危險，然在本件中上訴人因實際
    需要，才依綠燈方向沿斑馬線慢速跨越道路並不會產生危險
    ，法規中亦無明文禁止及罰則。
　㈡綜觀道交條例之罰則，是對可能造成較高危險之違規行車，
    規定處較重之處罰，對可能造成較低危險之違規行車，規定
    處較輕之處罰，甚至對危險性很低之行車，例如：在兩車道
    之十字路口，未規定機車需兩段式左轉，亦未訂定罰則。因
    此，法規之違規處罰標準係參照行車所可能發生之危險性高
    低來評量的，始符合比例原則。原審法院採信被上訴人不正
    確之裁決，將上訴人當時不會產生危險之分別兩次跨越道路
    之行為，比照危險性很高之「未依兩段式左轉」之行為，依
    道交條例第48條第1項第2款予以處罰，不但與事實不符，也
    顯不合比例原則。可見原審判決適用法規有所不當，因此提
    起本件上訴，請求廢棄原審判決。
　㈢聲明：
　 1.原審判決廢棄。
　 2.原處分撤銷。
四、本院的判斷：
　㈠按道交條例第48條第1項第2款規定：「汽車駕駛人轉彎或變
    換車道時，有下列情形之一者，處新臺幣六百元以上一千八
    百元以下罰鍰：……二、不依標誌、標線、號誌指示。」第63
    條第1項第1款規定：「汽車駕駛人有下列各款所列條款之一
    者，除依原條款處罰鍰外，並予記點：一、有……、第四十八
    條、……情形之一者，各記違規點數一點。」裁罰基準表規定
    ：違反事件「不依標誌、標線、號誌指示」法條依據「第四
    十八條第一項第二款」，統一裁罰基準、期限內繳納或到案
    聽候裁決者「六００」，備註「記違規點數一點。」
　㈡查原審判決依據密錄器畫面擷圖、GOOGLE實景地圖等，認上
    訴人駕駛系爭機車，於上揭時、地，有「轉彎或變換車道不
    依標誌、標線、號誌指示」之違規行為。經核原審判決業已
    就上訴人如何有道交條例第48條第1項第2款之違規事實，論
    述其事實認定之依據及得心證之理由，並指駁上訴人之主張
    何以不足採之理由，核與卷證資料相符，且無悖於證據法則
    、經驗法則及論理法則，其認事用法並無違誤。
　㈢上訴意旨固謂上訴人依綠燈方向沿斑馬線慢速跨越道路並不
    會產生危險，法規中亦無明文禁止及罰則乙節，惟原審判決
　　已論述：「觀諸卷附GOOGLE實景地圖所示，臺中市○區○○路
    往東方向銜接三民路一段路口已設置機慢車兩段左轉標誌，
    以及機慢車待轉區標線，其標線明顯且未遭遮蔽，足令行經
    該路口之駕駛人清楚辨識此等標誌之設置。……是原告主張，
    當時斑馬線上沒有行人，不會造成危險，法規也沒有明文規
    定禁止或處罰機車沿著斑馬線騎行云云，顯係對法規有所誤
    認，自不足採。」等語，是上訴意旨無非係就原審判決不採
    之理由，再反覆爭執，難認其就原審判決如何違背法令已有
    具體指摘。
　㈣上訴意旨又謂原處分不合比例原則乙節，查原處分係以上訴
    人有「不依標誌、標線、號誌指示」之違規行為，依道交條
    例第48條第1項第2款及裁罰基準表之規定予以裁罰，而裁罰
    基準表實已依據違規行為不同特性，區別違規人是否到案聽
    候裁決或期限內繳納，列出不同之裁罰基準，顯已審酌行政
    罰法第18條第1項所規定之因素，被上訴人依此裁罰基準表
    裁罰上訴人，自與比例原則無違。是上訴人主張原處分違反
    比例原則乙節，亦非可採。
　㈤綜上所述，原審判決已說明其認定事實之依據及得心證之理
    由，對上訴人在原審之主張如何不足採之論證取捨等事項，
    亦為論斷，對於本件應適用之法律所持之見解，核無違誤，
    並無判決違背法令之情形。上訴人上訴意旨，求予廢棄，為
    無理由，應予駁回。
五、末按交通裁決事件之上訴，行政法院為訴訟費用之裁判時，
    應確定其費用額，此觀行政訴訟法第237條之9第2項準用第2
    37條之8第1項規定即明。本件上訴人對於交通裁決事件之上
    訴，既經駁回，則上訴審訴訟費用750元（上訴審裁判費）
    自應由上訴人負擔，爰併予確定如主文第2項所示。
六、結論：本件上訴為無理由，應予駁回。
中　　華　　民　　國　　111 年　　9　 月　    13      日
                  臺中高等行政法院第三庭
                        審判長法  官　陳  文  燦
                              法  官　黃  司  熒
                              法  官　張  鶴  齡　
　　　　　　　　　　　　　　　                        　
以上正本證明與原本無異。
本判決不得上訴。
中　　華　　民　　國　　111  年　 9 　月　    13      日
           　　　　　　　  　 書記官　黃  靜  華